# 问大家一个小白的问题

提问人：cpaxiaomin 时间：2010-12-10 16:44:02
请问：资产并购、股权并购、资产收购、股权收购有什么区别和联系，我在网上看了很久也不太明白，请大家多多指教，谢谢！ 另外：我公司用 2000 万购买A公司，其中A公司评估价资产为 6000 万、负债为 4000 万、所有者权益为 2000 万，请问这种交易属于上述的哪一种？谢谢，不好意思！

回答人：chenyiwei
资产并购和股权并购的定义和区别，可参考《关于外国投资者并购境内企业的规定》：
第二条 本规定所称外国投资者并购境内企业，系指外国投资者购买境内非外商投资企业（以下称"境内公司"）股东的股权或认购境内公司增资，使该境内公司变更设立为外商投资企业（以下称"股权并购"）；或者，外国投资者设立外商投资企业，并通过该企业协议购买境内企业资产且运营该资产，或，外国投资者协议购买境内企业资产，并以该资产投资设立外商投资企业运营该资产（以下称"资产并购"）。